---
title: "MC_Integration"
author: "Qihun Yang"
date: "2023-04-07"
output: html_document
---
## Ex.1
设 $\left\{U_i, i=1,2, \ldots\right\}$ 为独立同 $\mathrm{U}(0,1)$
分布的随机变量序列。令 $$
K=\min \left\{k: \sum_{i=1}^k U_i>1\right\} .
$$ (1) 证明 $EK=e$。

(2) 生成 $K$ 的 $N$ 个独立抽样, 用平均值 $\bar{K}$ 估计 $e$ 。

(3) 估计 $\bar{K}$ 的标准差，给出 $e$ 的近似 $95 \%$ 置信区间。

1. $E(K)=e$
2.
```{r 1.1}
set.seed(1)
n = 100000
count = 0
K <- c()
for (count in 1:n){
  sum = 0
  K[count] <- 0
  while (sum <= 1) {
    r <- runif(1,0,1)
    sum = sum + r
    K[count] = K[count] + 1
  }
}
EK = mean(K); EK
```
3.
```{r 1.2}
# standard deviation of K
sdk = sd(K);sdk
# 95% confidence level CI
lb=EK-qnorm(0.975)*sdk/sqrt(n);lb
up=EK+qnorm(0.975)*sdk/sqrt(n);up
```
95% confidence level CI of $K$ is $[2.712233,2.723307]$, which contains the true value of $e=2.718282$

## Ex.2
设 $\left\{U_i, i=1,2, \ldots\right\}$ 为独立同
$\mathrm{U}(0,1)$ 分布的随机变量序列。令 $M$ 为序列中第一个比前
一个值小的元素的序号, 即 
$$
M=\min \left\{m: U_1 \leq U_2 \leq \cdots \leq U_{m-1}, U_{m-1}>U_m, m \geq 2\right\}
$$

(1) 证明 $P(M>n)=\frac{1}{n !}, n \geq 2$ 。\ 

(2) 用概率论中的恒等式
$E M=\sum_{n=0}^{\infty} P(M>n)$ 证明 $E M=e_{\text {。 }}$ \ 

(3) 生成 $M$
的 $N$ 个独立抽样, 用平均值 $\bar{M}$ 估计 $e_{\text {。 }}$ \ 

(4) 估计
$\bar{M}$ 的标准差, 给出 $e$ 的近似 $95 \%$ 置信区间。

(1)证明：\
依题意，事件{$M\geq n$}意味着{$U_1\leq U_2 \leq U_3 \leq \cdots \leq U_n$}则当$n\geq 2$时，

```{=tex}
\begin{aligned}

p\left(M> n\right) &= p\left( U_1\leq U_2 \leq U_3 \leq \cdots \leq U_n \right)\\
&= \int^{1}_{0}\int^{1}_{2}\cdots \int^{1}_{u_{n-2}}  \int^{1}_{u_{n-1}} 1 d u_n du_{n-1} \cdots d u_2 d u_1 \\
&=\int^{1}_{0}\int^{1}_{2}\cdots \int^{1}_{u_{n-2}}   (1-u_{n-1})  du_{n-1} \cdots d u_2 d u_1 \\
&= \cdots = \int^1_0 \frac{\left( 1-u_1 \right)^{n-1}}{(n-1)!}d u_1=\frac{1}{n!}

\end{aligned}
```
题设得证。   

(2)证明：
```{=tex}
\begin{aligned}

\textrm{E} M &= \sum_{n=2}^{\infty} n P(M=n)\\
&=2*P(M=2)+3*P(M=3)+4*P(M=4)+\cdots\\
&=2*P(M = 2)+3* P(M > 2)+P(M > 3)+P(M > 4)+\cdots\\
&= 2*P(M \geq 2)+\sum^{\infty}_{n=2}P(M > n)\\
&=2+\sum^{\infty}_{n=2}\frac{1}{n!}=e

\end{aligned}
```
题设得证。


3.
```{r 2.1}
n = 10000
set.seed(1)
M <- c()
for (i in 1:n) {
  Mi = 2
  u1 = runif(1, 0, 1)
  repeat {
    u2 = runif(1, 0, 1)
    if (u1 > u2) {
      break
    }else{
      Mi = Mi + 1
      u1 = u2
    }
  }
  M[i] = Mi
}
est = mean(M);est
```
4.
```{r 2.2}
sd = sqrt(mean((M - exp(1))^2));sd
# 95% confidence interval
print(paste0('[',as.character(est-1.96*sd/sqrt(n)),',',est+1.96*sd/sqrt(n),']'))
```